臺灣臺南地方法院交通事件裁定　　　　100年度交聲字第772號
原處分機關　交通部公路總局嘉義區監理所麻豆監理站
異議人即
受處分人　　陳奕豪
上列異議人即受處分人因違反道路交通管理處罰條例案件，對於
交通部公路總局嘉義區監理所麻豆監理站民國100年10月18日所
為之裁決處分（處分案號：麻監裁罰字第裁75-E00000000號）聲
明異議，本院裁定如下：
    主    文
異議駁回。
    理    由
一、原處分意旨略以：異議人即受處分人陳奕豪（下稱異議人）
    所有之車牌號碼2177-QU號自用一般小客車（下稱系爭汽車
    ），於民國100年8月19日1時46分許，經人駕駛行經新竹市
    臺一線83.5公里處時，因車輛駕駛人有第43條第1項第2款之
    違規行為，經新竹市警察局交通隊（下稱舉發機關）警員製
    單逕行舉發，嗣經交通部公路總局嘉義區監理所麻豆監理站
    （下稱原處分機關）以其違規事證明確，依道路交通管理處
    罰條例第43條第4項之規定，裁處異議人吊扣汽車牌照3個月
    等語。
二、聲明異議意旨略以：依行政罰法第7條第1項規定，違反行政
    法上之行為，非出於故意或過失者，不罰，上開規定於道路
    交通管理處罰條例第85條第4項推定過失等規定之適用，是
    汽車所有人自仍得經由舉證證明其無故意及過失而免罰。異
    議人已請當日駕駛人出面向監理站說明，依法繳清受裁處之
    罰鍰，請監理站不再吊扣牌照，異議人並無故意或過失，將
    車交付予不具合法駕駛資格之人，且查明當日駕駛人身分後
    ，已盡舉證上義務，駕駛人也心生悔意，願意接受罰鍰及交
    通講習、扣點之處分，異議人之汽車因業務需要，已嚴重影
    響到工作及生計，為此聲明異議，請求撤銷原處分等語。
三、按汽車駕駛人，駕駛汽車有行車速度，超過規定之最高時速
    60公里以上者，處新臺幣6,000元以上24,000元以下罰鍰，
    並當場禁止其駕駛，吊扣該汽車牌照3個月，道路交通管理
    處罰條例第43條第1項第2款、第4項定有明文。
四、經查：
  (一)異議人所有之系爭汽車，因汽車駕駛人於上開時、地，有行
    車速度超速86公里即道路交通管理處罰條例第43條第1項第2
    款之違規行為，經舉發機關警員製單逕行舉發，並經原處分
    機關裁處如前所述之裁罰等情，有新竹市警察局100年9月5
    日竹市警交字第E00000000號、第E00000000號舉發違反道路
    交通管理事件通知單及原處分機關100年10月18日麻監裁罰
    字第裁75-E00000000號裁決書各1份附卷可稽，且為異議人
    所不爭執，是此部分事實，堪可認定。
  (二)至異議人辯稱其已查明駕駛人之身分，並未將車交付予不具
    合法駕駛資格之人，其無故意或過失等語；惟查：
    1.按道路交通管理處罰條例第43條第1項第1款、第2款及第3
      項規定之事件，均係屬影響道路交通安全甚鉅或重大危害
      交通秩序之違規行為，同條第4項前段規定處汽車吊扣牌
      照之處罰，立法意旨係為督促汽車所有人善盡其保管車輛
      之責，以遏止其汽車有重大違規之使用，考其立法目的係
      慮及汽車所有人擁有支配管領汽車之權限，對於汽車之使
      用方式、用途、供何人使用等，得加以篩選控制，非無擔
      保其汽車之使用者具備法定資格及駕駛行為合於交通管理
      規範之義務，否則無異縱容汽車所有人放任其所有之汽車
      供人恣意使用，徒增道路交通之風險，殊非事理之平。上
      開規定關於吊扣汽車牌照之處分，應係針對汽車所有人所
      設之特別規定，自不得僅以汽車所有人已依道路交通管理
      處罰條例第85條第1項規定，指出汽車之實際使用人即遽
      認無道路交通管理處罰條例第43條第1項第2款、第4項規
      定適用之餘地。
    2.本件異議人既將系爭汽車交予第三人使用，即具提供系爭
      汽車予第三人使用之故意，且有擔保「該使用者具備法定
      資格」及「駕駛行為合於交通管理規範」之義務，縱異議
      人已查明該使用者係為具合法駕駛資格之人，且指出汽車
      之實際使用人，然依上開法規之意旨，汽車所有人應基於
      汽車所有人之地位，負擔保使用汽車之人不為嚴重超速等
      重大違規行為之責，否則上開法規之立法目的勢將無法達
      成，是異議人前開所辯，尚無理由，而不得憑以解免其責
      。
  (三)綜上所述，異議人之系爭汽車於上開時、地經人駕駛有違反
    道路交通管理處罰條例第43條第1項第2款之違規事實既可認
    定，則原處分機關依道路交通管理處罰條例第43條第4項規
    定，裁處異議人吊扣汽車牌照3個月之處分，於法核無不當
    ，異議人之異議並無理由，應予駁回。
五、據上論斷，應依道路交通管理處罰條例第87條第2項，道路
    交通事件處理辦法第18條，裁定如主文。
中    華    民    國   100    年    11    月    18    日
                      交通法庭  法  官  林福來
以上正本證明與原本無異。
如不服本裁定，應於收受送達後5日內向本院提出抗告狀。（應
附繕本）
                                書記官  李淑惠
中    華    民    國   100    年    11    月    18    日